臺灣高等法院高雄分院刑事判決　　　　 94年度上訴字第926號
上　訴　人　酉○○
即　被　告
指定辯護人　本院公設辯護人　李佩娟
上列上訴人因搶奪案件，不服臺灣高雄地方法院93年度訴字第16
22號中華民國94年4 月29日第一審判決（起訴案號：臺灣高雄地
方法院檢察署93年度偵字第7497號、移送併辦案號：93年度偵字
第14121 號、第16939 號、第17013 號、第17256 號、第20241
號），提起上訴，本院判決如下：
     主  文
原判決撤銷。
酉○○以搶奪他人之動產為常業，累犯，處有期徒刑肆年貳月，
扣案口罩壹個沒收。
    事  實
一、酉○○曾於民國87年間因搶奪罪，經原審法院判處有期徒刑
    1 年4 月確定，於88年9 月13日縮短刑期假釋出監並付保護
    管束，於88年11月13日保護管束期滿執行完畢。詎其仍不知
    悔改，竟基於意圖為自己不法所有之犯意，於如附表壹所示
    之時間、地點，分別騎乘其不知情之舅舅所有之重型機車或
    騎乘其前於93年6 月間某日，在高雄縣大寮村包公廟附近空
    地拾獲林麗真所有之車牌號碼OPO-067 號車牌1 面（該車牌
    係於93年5 月29日下午5 時20分，在高雄縣大寮鄉○○村○○路90號住處前失竊）後，基於侵占他人遺失物之犯意，將
    上揭車牌侵占入己，並為避免行搶時遭人認出，而將上揭車
    牌號碼OPO-067 號改懸掛於自己所有車牌號碼OMX-600 號之
    機車上，乘如附表壹所示被害人等人落單不及防備之際，徒
    手搶奪如附表壹所示之財物，其犯罪方法如附表壹所示，供
    酉○○日常生活開銷所用而藉以為生，以之為常業；並將附
    表壹編號2 、3 、4 、5 、6 所搶得之行動電話交由曾俐屏
    （經原審法院另案簡易判決處刑）持向高雄市苓雅區○○○
    路2 號復興二手機通訊行變賣；附表壹所示搶得之金項鍊則
    由酉○○分別委由林青杏、林益男（另由原審法院審理中）
    或自己持至高雄縣大寮鄉○○○ 路134 號「宏福銀樓」、高
    雄縣大寮鄉○○○ 路688 號「寶麗珠寶銀樓」、高雄縣大寮
    鄉○○○ 路260 號「金宜珠寶銀樓」變賣所得朋分。嗣酉○○將前揭戊○○之行動電話交由其妹潘郁琳使用，經警分別
    於93年2 月28日自戊○○遭搶之行動電話通聯記錄循線查知
    上情；於93年8 月19日下午12時50分，在高雄縣大寮鄉○○
    街60巷53號持法院核發之搜索票執行另案搜索時查獲，並扣
    得酉○○所有供其犯罪所用之口罩1 個。
二、案經高雄市政府警察局左營分局、新興分局、苓雅分局、刑
    事警察大隊分別移送臺灣高雄地方法院檢察署檢察官偵查起
    訴及移送併案審理。
    理  由
壹、程序部分：
  (一)按被告以外之人於偵查中向檢察官所為陳述，除顯有不可信
    之情況者外，得為證據，刑事訴訟法第159條之1第 2項定有
    明文。檢察官代表國家偵查犯罪，依法有訊問被告、證人及
    鑑定人之權力，且須對被告有利、不利之情形均應注意，況
    徵諸實務運作，檢察官實施刑事偵查程序，亦能恪遵法定程
    序之要求，不致有違法取證情事且可信度極高，是被告以外
    之人前於偵查中已具結而為證述，除反對該項供述得具有證
    據能力之一方，已釋明「顯有不可信之情況」之理由外，不
    宜以該證人未能於審判中接受他造之反對詰問為由，即遽指
    該證人於偵查中之陳述不具證據能力，方符前揭法條之立法
    意旨，本件證人潘郁琳、戊○○、甲○○、申○○、卯○○○、辰○○、壬○○、子○○、午○○於檢察官偵查時所為
    陳述，被告未曾提及檢察官在偵查時，有任何不法取供之情
    形，是客觀上並無顯不可信之情況，前揭證人於偵查中之陳
    述自均具有證據能力。
  (二)次按被告以外之人於審判外之陳述，雖不符前4 條之規定，
    而經當事人於審判程序同意作為證據，法院審酌該言詞陳述
    或書面陳述作成時之情況，認為適當者，亦得為證據。當事
    人、代理人或辯護人於法院調查證據時，知有刑事訴訟法第
    159 條第1 項不得為證據之情形，而未於言詞辯論終結前聲
    明異議者，視為有前項之同意，刑事訴訟法第159 條之5 定
    有明文；立法意旨在於傳聞證據未經當事人之反對詰問予以
    核實，原則上先予排除，惟若當事人已放棄詰問或未聲明異
    議，基於證據資料愈豐富，愈有助於真實發現之理念，且強
    化言詞辯論主義，法院自可承認該傳聞證據例外擁有證據能
    力。經查本件被害人戊○○、未○○、亥○○、戌○○、癸○○、丁○○、己○○、陳信宏、甲○○、申○○、庚○○
    、乙○○、卯○○○、辰○○、寅○○○、壬○○、子○○
    、午○○及證人潘郁琳於警詢中之陳述，雖均係被告以外之
    人於審判外之陳述，性質上屬傳聞證據，惟經被告同意作為
    證據，又本院審酌該言詞陳述作成時之情況，並查無其他不
    法之情狀，足認為得為本案之證據，依刑事訴訟法第159 條
    之5 第1項 之規定，被告已同意上開傳聞法則例外之情形，
    是前揭證人於警詢中之陳述均有證據能力。
貳、實體部分：
一、訊據上訴人即被告酉○○對上開事實欄所載犯行供承不諱，
    核與證人戊○○、未○○、亥○○、戌○○、癸○○、丁○○、己○○、甲○○、申○○、庚○○、壬○○、乙○○、
    卯○○○、子○○、辰○○、寅○○○、午○○、潘郁琳、
    楊雪、謝文楨、簡章林、林長福分別於警、偵詢中所證述之
    情節大致相符，並有贓物認領保管收據1 份、行動電話通聯
    紀錄3 份、行動電話照片、現場照片、作案照片、報案三聯
    單3 張、贓物認領保管單1 紙、行動電話讓渡書2 紙、電話
    通聯紀錄單3 張、高雄市政府警察局勤務指揮中心受理各類
    案件紀錄表7 紙、車牌失竊資料查詢表1 份、被害人林麗珍
    之贓物認領保管單1 紙、「宏福銀樓」、「寶麗珠寶銀樓」
    、「金宜珠寶銀樓」之金飾買入登記簿各1 份附卷可參，復
    有被告所有供其犯罪所用之口罩1 個扣案可佐，足證被告之
    自白核與事實相符，本案事證明確，被告之犯行洵堪認定。
二、按刑法上之所謂常業犯，係指反覆以實施同種類行為為目的
    之社會活動之職業性犯罪，至於犯罪所得之多寡，是否恃此
    為唯一之謀生職業，則非所問，縱令兼有其他職業，仍無礙
    於該常業犯罪之成立（最高法院 85年度臺上字第510號判例
    參照）；本件被告行為時雖有固定正當工作，協助父親於菜
    市場售雞，每日薪資1,000 元，然因積欠信用卡銀行及地下
    錢莊債務，而將所搶得之物售予他人變換現金之情形，業據
    被告供承在卷，其以手法相近之方式，反覆實施多次之搶奪
    犯行，顯見其上開搶奪犯行非偶一為之，係以之為常業無誤
    。被告於附表壹所示之時、地犯下17件搶奪犯行，每次犯罪
    所得之物，價值從數千元至數萬元不等，是揆諸前揭說明，
    縱被告平時有正當職業，而領有合法所得，仍無礙彼等常業
    犯之成立。核被告就所犯如附表壹所示之行為及侵占他人遺
    失車牌之行為，係犯刑法第327 條之常業搶奪罪及刑法第
    337 條之侵占遺失物罪。至起訴書及併案意旨原載明起訴法
    條為刑法第325 條第1 項搶奪罪，然經公訴人於原審審理中
    當庭變更起訴法條為刑法第327 條常業搶奪罪，自無庸變更
    起訴法條。其所犯前開侵占遺失物罪及常業搶奪罪間，有方
    法、結果之牽連關係，應從一重之常業搶奪罪處斷。而常業
    犯之性質，本具有連續性，搶奪多次，並不構成連續犯。被
    告多次搶奪行為，係構成常業搶奪罪，性質上屬於常業犯之
    實質上一罪，為單一之常業搶奪罪。併案意旨認應論以連續
    搶奪罪，容有未洽。另併案部分即如附表壹編號2 至17之犯
    罪事實雖未據起訴，然該部分與公訴人起訴之犯罪事實具有
    實質上一罪關係，應為起訴效力所及，本院自應併予審究。
    又被告曾於87年間因搶奪罪，經原審法院判處有期徒刑1 年
    4 月確定，於88年9 月13日縮短刑期假釋出監並付保護管束
    ，於88年11月13日保護管束期滿執行完畢等情，此有臺灣高
    等法院被告全國前案紀錄表、臺灣高雄地方法院檢察署刑案
    資料查註紀錄表各1 份存卷可考，其於5 年內再犯本案有期
    徒刑以上之罪，為累犯，應依刑法第47條之規定加重其刑。
三、原審予以論罪科刑，固非無見，惟查被告並無犯附表貳編號
    1、2 、6 、7 、8 之犯行，詳如後述，原判決一併予以論
    列，尚有未當，被告上訴意旨，執此指摘，非無理由，應由
    本院予以撤銷改判；審酌被告所為之搶奪行為，危害社會治
    安及民眾身體財產安全甚烈，被告正值青年身強力壯，不思
    正途獲取報酬，竟以搶奪他人財物，供作自身揮霍，且次數
    高達17次，惡性非輕，惟念其犯後尚能坦承搶奪犯行等一切
    情狀，量處如主文第2 項所示之刑；扣案之口罩1 個，係被
    告所有供本件犯罪所用及掩飾面目，以避免他人發覺犯行之
    物，業據被告供承在卷，爰依刑法第38條第1 項第2 款規定
    併予宣告沒收。另扣案之車牌號碼OPO-067 號車牌1 塊，然
    係被害人林麗真所有，並非被告所有之物，業如前述；又被
    告行為時雖穿戴之扣案半罩式安全帽1 頂及T 恤1 件，然被
    告行搶時戴有半罩式安全帽之目的，係為避免騎乘機車若無
    戴安全帽，將因違反道路交通安全管理處罰條例之行政罰，
    非供其犯罪時掩飾面目所用，另T 恤1 件則係供被告穿著之
    衣服等情，業據被告於本院審理中陳明在卷，足徵上揭扣案
    半罩式安全帽1 頂及T 恤1 件，均尚難認係被告供犯本罪所
    用之物，爰均不另為沒收之諭知，附此敘明。
四、移送併辦意旨（93年度偵字第14121 號、第16939 號、第17
    01 3號、第17256 號、第20241 號）略以：被告於如附表貳
    所示之時、地，搶奪如附表貳所示等人之財物；訊據被告堅
    決否認有前開之搶奪犯行，辯稱：我未搶奪葉慧楨、辛○○
    、天○○、林楨敏、丙○○、巳○○、鍾培忠、丑○○、地
    ○○等人之財物。經查：前揭事實，被告雖於警訊時均供承
    在卷，然於本院審理時已否認有上開犯行，且被害人葉慧
    楨於警詢中陳稱：我於93年6 月3 日上午10時10分許，在高
    雄巿新興區○○路與文橫路口，被騎黑色機車男子由後方搶
    走我掛於脖子上之黃金項鍊1 條，價值約2 萬5,000 元，我
    不能確定搶嫌是否酉○○等語。被害人辛○○於警詢中陳
    稱：我於93年6 月26日上午11時45分許騎機車至高雄巿三民
    區○○○街與松江街口時，被1 名騎機車的男子從後面搶奪
    我掛於脖子上之黃金項鍊1 條後逃逸，搶嫌與酉○○體型一
    樣，但機車顏色不同等語。被害人天○○於警詢中陳稱：
    案發時93年6 月26日下午4 時30分，我騎乘車號XTO-596 號
    之重型機車，行經高雄市○○區○○里○○○ 路216 號前，
    遭1 名騎乘黑色重型機車車牌號碼數字為521 號之男子，由
    右側搶走其頸部金項鍊1 條，價值約1 萬5,000 元等語。
    被害人丙○○於警詢中陳稱：我於93年7 月7 日下午6 時15
    分，騎乘機車行經高雄市○○區○○路286 巷口時，遭1 名
    身穿黑色風衣外套、黑色長褲、頭帶半罩式安全帽之男子，
    騎乘車號XUY-700 號之重型機車搶走其項鍊，價值約1 萬
    5,000 元等語；被害人巳○○於警詢中陳述：我於93年7
    月12日下午5 時35分，在高雄市○○區○○街100 號前修理
    皮鞋時，遭1 名騎乘車號後三碼為211 號黑色機車之男子搶
    奪其頸部金項鍊1 條，價值約1 萬8,000 元等語。被害人
    鍾培忠於警詢中陳稱：我於93年7 月28日17時30分左右在高
    雄縣鳳山巿海洋二路上，被1 名騎黑色機車頭戴半罩式安全
    帽和口罩的男子從後面搶奪我掛於脖子上之金項鍊1 條後逃
    逸，搶嫌與酉○○所騎機車顏色係紅色不同等語。被害人
    丑○○於警詢中陳稱：我於93年7 月31日下午4 時10分許，
    在高雄巿前金區○○○路與巿中路口，被1 名騎黑色重機車
    的男子由後面搶奪我掛於脖子上之黃金項鍊中有1 塊半月型
    玉墜子，價值約1 萬3,000 元等語。被害人地○○於警詢
    中陳稱：我是於93年8 月16日下午4 時20分左右，在高雄縣
    鳳山巿文衡路與八德路口，被1 名騎紅色機車頭戴半罩式安
    全帽和口罩的男子，從後面搶奪我掛於脖子上之黃金項鍊1
    條後逃逸，因當時我無法看到搶嫌正面，無法分辨，車牌因
    當時速度很快，我不很確定等語。（分別參見高雄市政府警
    察局刑事警察大隊93年8 月２0 日高市警刑大偵字第
    0930010596號卷宗第53頁至第61頁、第64頁、第72頁、第81
    至85頁、第102 頁），均僅陳稱渠等確有在上開時、地遭搶
    奪，惟均未能指認確係被告所為，則尚難認被告有上開搶奪
    犯行。此外，本院復查無其他積極證據足資證明被告有上開
    犯行，此部分顯無從證明被告與前開起訴有罪部分有一罪關
    係存在，故移送併辦部分，本院自無從併予審理，應退由檢
    察官另行處理，附此敘明。
據上論斷，應依刑事訴訟法第369 條第1 項前段、第364 條、第
299 條第1 項前段，刑法第327 條、第337 條、第55條、第47條
、第38條第1 項第2 款，罰金罰鍰提高標準條例第1 條前段，判
決如主文。
本案經檢察官沈紹嘉到庭執行職務。
中　　華　　民　　國　　94　　年　　9 　　月　　27　　日
                  刑事第七庭    審判長法  官  莊飛宗
                                      法  官  黃三友
                                      法  官  黃憲文
以上正本證明與原本無異。
如不服本判決應於收受本判決後10日內向本院提出上訴書狀，其
未敘述上訴理由者，並得於提起上訴後10日內向本院補提理由書
狀（均須按他造當事人之人數附繕本）「切勿逕送上級法院」。
中　　華　　民　　國　　94　　年　　9 　　月　　29　　日
　　　　　　　　　　　　　　　　　　　書記官  葉淑華
附錄本判決論罪科刑法條：
中華民國刑法第327條
以犯第325條第1項之罪為常業者，處3年以上10年以下有期徒刑
中華民國刑法第337條
意圖為自己或第3人不法之所有，而侵占遺失物、漂流物或其他
離本人所持有之物者，處500元以下罰金。
 附表壹：
┌──┬────┬────┬──────┬───┬─────────┐
│    │        │        │            │      │                  │
│編號│犯罪時間│犯罪地點│犯 罪 方 法 │被害人│   搶 得 財 物    │
│    │（民國）│        │            │      │ （單位：新台幣） │
├──┼────┼────┼──────┼───┼─────────┤
│ 1  │92年12月│高雄巿左│騎乘不知情之│戊○○│手提包 1個（內有三│
│    │20日下午│營區孟子│舅舅所有之重│      │菱廠牌M320型號行電│
│    │2時45分 │與立道路│型機車趁被害│      │話1具、現金650元、│
│    │        │口      │人等待紅綠燈│      │現金卡 4張、身分證│
│    │        │        │時，由後方徒│      │、健保卡、駕照、行│
│    │        │        │手搶奪手提包│      │照、保險證、購物證│
│    │        │        │1個。       │      │、上課證各1張）   │
├──┼────┼────┼──────┼───┼─────────┤
│ 2  │92年12月│高雄巿新│騎乘不知情之│未○○│LV咖啡色皮包 1個（│
│    │22日下午│興區錦田│舅舅所有之重│      │內有現金1000餘元、│
│    │5時許   │路58號前│型機車，徒手│      │身分證、機車駕駛執│
│    │        │與六合一│由後方搶奪被│      │照及行照、信用卡、│
│    │        │路口    │害人放置於機│      │郵局提款卡各 1張、│
│    │        │        │車腳踏板上之│      │行動電話 2支（摩托│
│    │        │        │皮包1個。   │      │羅拉手機3688型 1支│
│    │        │        │            │      │、序號：0000000000│
│    │        │        │            │      │2240號、門號：0913│
│    │        │        │            │      │157997號；諾基亞83│
│    │        │        │            │      │10型手機 1支、序號│
│    │        │        │            │      │： 000000000000號 │
│    │        │        │            │      │、門號0000000000號│
│    │        │        │            │      │）                │
├──┼────┼────┼──────┼───┼─────────┤
│ 3  │92年12月│高雄巿左│騎乘不知情之│亥○○│黑色皮包 1個（內有│
│    │23日下午│營區明華│舅舅所有之重│      │身分證、信用卡、提│
│    │3時50分 │一路 268│型機車，徒手│      │款卡、現金2200元、│
│    │        │號前    │由後方搶奪被│      │機車行照、汽車駕照│
│    │        │        │害人放置於機│      │各1張、印鑑1顆、PD│
│    │        │        │車腳踏板上之│      │A1台、OKWAP163型行│
│    │        │        │黑色皮包1個 │      │動電話1支、序號：3│
│    │        │        │            │      │00000000000000號、│
│    │        │        │            │      │門號：0000000000）│
├──┼────┼────┼──────┼───┼─────────┤
│ 4  │92年12月│高雄巿三│騎乘不知情之│戌○○│黑色皮包 1個（內有│
│    │27日下午│民區九如│舅舅所有之重│      │現金 1萬4000餘元、│
│    │4時     │路與青島│型機車，徒手│      │身分證、小皮包、信│
│    │        │路口    │由後方搶奪被│      │用卡、摩托羅拉行動│
│    │        │        │害人放置於機│      │電話1支、序號：448│
│    │        │        │車腳踏板上之│      │000000000000號、門│
│    │        │        │黑色皮包1個 │      │號：門號：00000000│
│    │        │        │            │      │13號）            │
├──┼────┼────┼──────┼───┼─────────┤
│ 5  │92年12月│高雄巿新│騎乘不知情之│癸○○│信用卡、金融卡各 1│
│    │25日下午│興區林森│舅舅所有之重│      │張、OKWAP163之白色│
│    │4時     │路與新田│型機車，徒手│      │行動電話 1支（門號│
│    │        │路口    │由後方搶奪被│      │：0000000000號、序│
│    │        │        │害人財物。  │      │號：00000000000000│
│    │        │        │            │      │0）　　　　       │
├──┼────┼────┼──────┼───┼─────────┤
│ 6  │92年12月│高雄巿苓│騎乘不知情之│丁○○│黑色皮包 1個（內有│
│    │26日下午│雅區和平│舅舅所有之重│      │東芝牌藍色手機 1支│
│    │2時許   │一路與林│型機車趁被害│      │（序號000000000000│
│    │        │泉街口  │人等待紅綠燈│      │106號、門號0000000│
│    │        │        │時，由左後方│      │725號）、現金 4000│
│    │        │        │搶走被害人放│      │餘元、提款卡 3張、│
│    │        │        │置於機車腳踏│      │身分證及駕照各 1張│
│    │        │        │上之黑色皮包│      │）                │
│    │        │        │1個。       │      │                  │
│    │        │        │            │      │（註：黑色皮包及現│
│    │        │        │            │      │金4000餘元、提款卡│
│    │        │        │            │      │ 3張、身分證及駕照│
│    │        │        │            │      │各 1張均尋回）    │
├──┼────┼────┼──────┼───┼─────────┤
│ 7  │93年 2月│高雄巿新│騎乘重型機車│己○○│咖啡色皮包（內有現│
│    │18日上午│興區民主│，由後方搶走│      │金1萬600元、身分證│
│    │6時6分  │路與南台│被害人左手之│      │、健保卡各1張）　 │
│    │        │路口    │咖啡色皮包 1│      │　                │
│    │        │        │個。        │      │                  │
├──┼────┼────┼──────┼───┼─────────┤
│ 8  │93年 5月│高雄巿苓│騎乘重型機車│甲○○│黃金項鍊 1條      │
│    │23日下午│雅區福德│，由後方搶走│      │                  │
│    │4時10分 │三路 107│被害人頸部之│      │                  │
│    │        │號前    │金項鍊 1條。│      │                  │
├──┼────┼────┼──────┼───┼─────────┤
│ 9  │93年 7月│高雄巿小│騎懸掛車牌號│申○○│黃金項鍊 1條（價值│
│    │11日下午│港區二苓│碼OPO－067號│      │約1萬餘元）       │
│    │6時     │路 297號│（其所原車牌│      │                  │
│    │        │前      │號碼OMX－600│      │                  │
│    │        │        │號）之機車，│      │                  │
│    │        │        │由後方搶走被│      │                  │
│    │        │        │害人頸部之金│      │                  │
│    │        │        │項鍊1條。   │      │                  │
├──┼────┼────┼──────┼───┼─────────┤
│ 10 │93年 7月│高雄巿三│騎懸掛車牌號│庚○○│黃金項鍊 1條（價值│
│    │19日上午│民區建工│碼OPO－067號│      │約2萬元）         │
│    │11時    │路與應昇│（其所原車牌│      │                  │
│    │        │路口附近│號碼OMX－600│      │                  │
│    │        │        │號）之機車，│      │                  │
│    │        │        │由後方搶走被│      │                  │
│    │        │        │害人頸部之金│      │                  │
│    │        │        │項鍊1條。   │      │                  │
├──┼────┼────┼──────┼───┼─────────┤
│ 11 │93年 7月│高雄巿三│騎懸掛車牌號│壬○○│黃金項鍊 1條（價值│
│    │24日下午│民區本文│碼OPO－067號│      │約1萬5,000元）    │
│    │5時40分 │里莊敬路│（其所原車牌│      │                  │
│    │        │39號前  │號碼OMX－600│      │                  │
│    │        │        │號）之機車，│      │                  │
│    │        │        │由後方搶走被│      │                  │
│    │        │        │害人頸部之金│      │                  │
│    │        │        │項鍊1條。   │      │                  │
├──┼────┼────┼──────┼───┼─────────┤
│ 12 │93年8月1│高雄巿苓│騎懸掛車牌號│乙○○│黃金項鍊 1條、戒指│
│    │日下午 3│雅區四維│碼OPO－067號│      │1個（價值約1萬    │
│    │時25分  │路與仁智│（其所原車牌│      │4,000元）         │
│    │        │街口    │號碼OMX－600│      │                  │
│    │        │        │號）之機車，│      │                  │
│    │        │        │由後方搶走被│      │                  │
│    │        │        │害人頸部之金│      │                  │
│    │        │        │項鍊 1條及戒│      │                  │
│    │        │        │指1個。     │      │                  │
├──┼────┼────┼──────┼───┼─────────┤
│ 13 │93年8月4│高雄巿小│騎懸掛車牌號│陳洪春│黃金項鍊 1條（價值│
│    │日下午 3│港區崇文│碼OPO－067號│蘭    │約9,000元）       │
│    │時30分  │路與漢民│（其所原車牌│      │                  │
│    │        │路口    │號碼OMX－600│      │                  │
│    │        │        │號）之機車，│      │                  │
│    │        │        │由後方搶走被│      │                  │
│    │        │        │害人頸部之金│      │                  │
│    │        │        │項鍊1條。   │      │                  │
├──┼────┼────┼──────┼───┼─────────┤
│ 14 │93年8月8│高雄巿苓│騎懸掛車牌號│子○○│黃金項鍊 1條（價值│
│    │日上午11│雅區福東│碼OPO－067號│      │約5萬元）         │
│    │時許    │里三多一│（其所原車牌│      │                  │
│    │        │路 147號│號碼OMX－600│      │                  │
│    │        │前      │號）之機車，│      │                  │
│    │        │        │由後方搶走被│      │                  │
│    │        │        │害人頸部之金│      │                  │
│    │        │        │項鍊1條。   │      │                  │
├──┼────┼────┼──────┼───┼─────────┤
│ 15 │93年 8月│高雄巿苓│騎懸掛車牌號│辰○○│黃金項鍊 1條（價值│
│    │12日下午│雅區武慶│碼OPO－067號│      │約8,000元）       │
│    │3時50分 │路與三多│（其所原車牌│      │                  │
│    │        │路交叉路│號碼OMX－600│      │                  │
│    │        │口      │號）之機車，│      │                  │
│    │        │        │由後方搶走被│      │                  │
│    │        │        │害人頸部之金│      │                  │
│    │        │        │項鍊1條。   │      │                  │
├──┼────┼────┼──────┼───┼─────────┤
│ 16 │93年 8月│高雄巿小│騎懸掛車牌號│陳施阿│黃金項鍊 1條（價值│
│    │15日下午│港區平和│碼OPO－067號│柑    │約8,000元）       │
│    │4時50分 │路 258號│（其所原車牌│      │                  │
│    │        │前      │號碼OMX－600│      │                  │
│    │        │        │號）之機車，│      │                  │
│    │        │        │由後方搶走被│      │                  │
│    │        │        │害人頸部之金│      │                  │
│    │        │        │項鍊1條。   │      │                  │
├──┼────┼────┼──────┼───┼─────────┤
│ 17 │93年 8月│高雄縣鳳│騎懸掛車牌號│午○○│黃金項鍊 1條（價值│
│    │16日下午│山巿南榮│碼OPO－067號│      │約1萬元）         │
│    │10時50分│與公正路│（其所原車牌│      │                  │
│    │        │口      │號碼OMX－600│      │                  │
│    │        │        │號）之機車，│      │                  │
│    │        │        │由後方搶走被│      │                  │
│    │        │        │害人頸部之金│      │                  │
│    │        │        │項鍊1條。   │      │                  │
└──┴────┴────┴──────┴───┴─────────┘
 附表貳：
┌──┬────┬────┬──────┬───┬─────────┐
│    │        │        │            │      │                  │
│編號│犯罪時間│犯罪地點│犯 罪 方 法 │被害人│   搶 得 財 物    │
│    │        │        │            │      │ （單位：新台幣） │
├──┼────┼────┼──────┼───┼─────────┤
│ 1  │93年 6月│高雄巿新│騎乘機車行搶│葉慧楨│黃金項鍊 1條（價值│
│    │3 日上午│興區文化│            │      │約2萬5,000元）    │
│    │10時10分│路與文橫│            │      │                  │
│    │        │路口    │            │      │                  │
├──┼────┼────┼──────┼───┼─────────┤
│ 2  │93年 6月│高雄巿三│騎乘機車行搶│辛○○│黃金項鍊 1條（價值│
│    │26日上午│民區熱河│            │      │約1萬餘元）       │
│    │11時45分│一街與松│            │      │                  │
│    │        │江街口  │            │      │                  │
├──┼────┼────┼──────┼───┼─────────┤
│ 3  │93年 6月│高雄巿左│騎乘機車行搶│天○○│黃金項鍊 2條      │
│    │26日下午│營區自由│            │林楨敏│                  │
│    │4時20分 │三路 216│            │      │                  │
│    │        │號「黃昏│            │      │                  │
│    │        │巿場」前│            │      │                  │
├──┼────┼────┼──────┼───┼─────────┤
│ 4  │93年 7月│高雄巿左│騎乘機車行搶│丙○○│黃金項鍊 1條（價值│
│    │ 7日下午│營區崇德│            │      │約1萬5,000元）    │
│    │4時15分 │286巷口 │            │      │                  │
├──┼────┼────┼──────┼───┼─────────┤
│ 5  │93年 7月│高雄巿三│騎乘機車行搶│巳○○│黃金項鍊 1條      │
│    │12日下午│民區大連│            │      │                  │
│    │7時35分 │街 100號│            │      │                  │
│    │        │「晶華皮│            │      │                  │
│    │        │鞋店」前│            │      │                  │
├──┼────┼────┼──────┼───┼─────────┤
│ 6  │93年 7月│高雄縣鳳│騎乘機車行搶│鍾培忠│黃金項鍊 1條（價值│
│    │28日下午│山巿海洋│            │      │約2萬8,000元）    │
│    │5時30分 │二路附近│            │      │                  │
├──┼────┼────┼──────┼───┼─────────┤
│ 7  │93年 7月│高雄巿前│騎乘機車行搶│丑○○│黃金項鍊 1條、半月│
│    │31日下午│金區七賢│            │      │型玉墜子（價值約 1│
│    │4時10分 │二路與巿│            │      │萬3,000元）       │
│    │        │中路口  │            │      │                  │
├──┼────┼────┼──────┼───┼─────────┤
│ 8  │93年 8月│高雄縣鳳│騎乘機車行搶│地○○│黃金項鍊 1條（價值│
│    │16日下午│山巿文衡│            │      │約2萬1,000元）    │
│    │4時20分 │路與八德│            │      │                  │
│    │        │路口    │            │      │                  │
└──┴────┴────┴──────┴───┴─────────┘
